【裁判字號】    97,訴,438
【裁判日期】    971218
【裁判案由】    違反毒品危害防制條例
【裁判全文】
臺灣花蓮地方法院刑事判決               97年度訴字第438號
公  訴  人  臺灣花蓮地方法院檢察署檢察官
被      告  甲○○
上列被告因違反毒品危害防制條例案件，經檢察官提起公訴（97
年度偵字第4521號、97年度毒偵字第654 號），被告於準備程序
進行中為有罪之陳述，經本院裁定改以簡式審判程序，並判決如
下：
    主  文
甲○○施用第一級毒品，累犯，處有期徒刑拾月。扣案之安非他
命壹包（含袋毛重零點貳柒參捌公克；驗餘淨重零點貳陸柒公克
），沒收銷燬之；扣案之吸食器壹組沒收。
    事  實
一、甲○○前有違反麻醉藥品管理條例、槍砲彈藥刀械管制條例
    等前案紀錄，於民國87年間因施用毒品案件，經送觀察、勒
    戒後，認無繼續施用毒品之傾向，由臺灣花蓮地方法院檢察
    署檢察官為不起訴處分確定後，又於88年間因施用毒品案件
    ，經本院裁定送觀察、勒戒後，認有繼續施用之傾向而送強
    制戒治，至93年1 月19日強制戒治執行完畢，其間並由花蓮
    地檢署檢察官聲請簡易判決處刑，經本院判處有期徒刑6 月
    確定後，於89年間復因施用毒品案件，經本院判處有期徒刑
    7月確定，並於91年8月25日執行完畢。又於92年間因施用毒
    品案件，經本院判處應執行有期徒刑2年1月確定，於93年間
    又因違反槍砲彈藥刀械管制條例案件，經本院判處有期徒刑
    3月，併科罰金新臺幣（下同）12000元確定，復於93年間因
    施用毒品案件，經本院判處應執行有期徒刑2年3月，提起上
    訴後，經臺灣高等法院花蓮分院撤銷原判決，改判處應執行
    有期徒刑2 年8月確定，嗣經減刑及定應執行刑為有期徒刑1
    年4月，併科罰金6000元確定，並於97年2 月8日因縮刑期滿
    執行完畢。詎其仍未戒除毒癮，明知海洛因、安非他命分別
    係毒品危害防制條例所稱之第一、二級毒品，不得非法持有
    及施用，竟基於同時施用第一級毒品海洛因、第二級毒品安
    非他命之犯意，於97年9月18日7時許，在其位於花蓮縣吉安
    鄉○○路○段212號住處內，將海洛因、安非他命同時放進吸
    食器，以火燒烤吸食其煙霧之方式，同時非法施用海洛因、
    安非他命1次，嗣於同日9時許為警持本院核發之搜索票在上
    開住處查獲，並當場在其2 樓房間床上扣得其所有之安非他
    命1 包（含袋毛重0.2738 公克；驗餘淨重0.267公克）及其
    所有供（但非專供）施用毒品所用之吸食器1 組，嗣經採集
    其尿液送驗結果呈鴉片類及安非他命類陽性反應，而查悉上
    情。
二、案經花蓮縣警察局吉安分局報請臺灣花蓮地方法院檢察署檢
    察官偵查起訴。
    理  由
一、上揭事實，業據被告甲○○於本院調查、審理時坦承不諱，
    且被告於上開時、地為警查獲所採尿液送請慈濟大學濫用藥
    物檢驗中心檢驗結果，分別呈嗎啡（海洛因屬嗎啡類毒品）
    、可待因及甲基安非他命、安非他命陽性反應等情，有慈濟
    大學濫用藥物檢驗中心檢驗總表、偵辦毒品案件涉嫌人尿液
    檢體採集送驗紀錄表等在卷可證。又在被告住處2 樓房間床
    上查獲其所有之白色晶體1 包（含袋毛重0.2738公克；驗餘
    淨重0.267 公克），經送請慈濟大學濫用藥物檢驗中心檢驗
    結果，確含有甲基安非他命成分等情，亦有該檢驗中心出具
    之中華民國97年11月26日慈大藥字第97112608號鑑定書1 紙
    附卷可稽，並有被告所有供（但非專供）施用毒品所用之吸
    食器1 組扣案可稽，是被告前開施用第一、二級毒品之犯行
    ，事證明確，堪以認定。
二、又被告於87年間因施用毒品案件，經送觀察、勒戒後，認無
    繼續施用毒品之傾向，由臺灣花蓮地方法院檢察署檢察官為
    不起訴處分確定後，又於88年間因施用毒品案件，經送觀察
    、勒戒後，認有繼續施用之傾向而送強制戒治，至93年1 月
    19日強制戒治執行完畢等情，有臺灣高等法院被告前案紀錄
    表乙份在卷足憑，堪認被告係於前開強制戒治執行完畢釋放
    後，5 年內再犯本件施用第一、二級毒品之犯行，已甚明確
    ，犯行足堪認定，應依法論科。
三、按海洛因、安非他命分別係毒品危害防制條例第2條第2項第
    1、2款所稱之第一、二級毒品。核被告於上開時、地同時非
    法施用海洛因、安非他命1 次之行為，係犯毒品危害防制條
    例第10條第1項之施用第一級毒品罪及同條例第10條第2項之
    施用第二級毒品罪。被告持有第一級毒品海洛因、第二級毒
    品安非他命之低度行為，為其施用第一、二級毒品之高度行
    為所吸收，均不另論處。又被告將海洛因、安非他命摻合後
    同時施用，係一行為觸犯上開2 罪名，為想像競合犯，應依
    刑法第55條之規定，從較重之施用第一級毒品罪處斷。至公
    訴人認被告係分別施用第一、二級毒品，然本件並無證據證
    明被告係分開施用第一、二級毒品，依「罪證有疑，利於被
    告」之法則，被告已於本院供承係同時施用第一、二級毒品
    之自白，應為可採。又被告有事實欄所載之前科紀錄及執行
    情形，有臺灣高等法院被告前案紀錄表在卷可查，其受有期
    徒刑執行完畢後，5 年內故意再犯本件有期徒刑以上之罪，
    為累犯，應依刑法第47條第1 項之規定加重其刑。爰審酌被
    告前有多次施用毒品之前科紀錄，素行不佳，且經觀察、勒
    戒及強制戒治之處遇後，未能戒斷毒癮，仍繼續施用海洛因
    、安非他命，戕害自身健康，漠視法令禁制，併其犯後坦承
    犯行，態度尚佳，及其犯罪動機、手段等一切情狀，量處如
    主文所示之刑，以示儆懲。
四、至扣案之安非他命1包（含袋毛重0.2738公克；驗餘淨重0.2
    67公克），應依毒品危害防制條例第18條第1 項前段之規定
    ，不問屬於犯人與否，沒收銷燬之。另扣案之吸食器1 組係
    被告所有供（但非專供）其施用毒品所用之器具，業經被告
    陳明在卷，自應依刑法第38條第1項第2款之規定，併予宣告
    沒收之。
據上論斷，應依刑事訴訟法第273條之1第1項、第299條第1 項前
段，毒品危害防制條例第10條第1項、第2項、第18條第1 項前段
，刑法第11條前段、第55條、第47條第1項、第38條第1項第2 款
，判決如主文。
本案經檢察官張立中到庭執行職務。
中    華    民    國    97    年    12    月    18    日
                        刑事第三庭    法  官  許乃文
以上正本證明與原本無異。
如不服本判決應於收受送達後10日內向本院提出上訴書狀，並應
敘述具體理由。其未敘述上訴理由者，應於上訴期間屆滿後20日
內向本院補提理由書 (均須按他造當事人之人數附繕本)「切勿
逕送上級法院」。
中    華    民    國    97    年    12    月    18    日
                                      書記官
附錄本判決論罪之法律條文：
毒品危害防制條例第10條：
施用第一級毒品者，處 6 月以上 5 年以下有期徒刑。
施用第二級毒品者，處 3 年以下有期徒刑。


司法院資訊處製作；財團法人民間司法改革基金會備份。
